臺灣臺北地方法院刑事判決　　　　　　　　　　　　　九十一年度易字第五三二號
　　公　訴　人　臺灣臺北地方法院檢察署檢察官
　　被　　　告　丙○○
右列被告因竊盜案件，經檢察官提起公訴（臺灣臺北地方法院檢察署九十一年度偵字
第六十三號）及移請併案審理（臺灣花蓮地方法院檢察署九十一年度偵字第七九二號
、九十一年度偵字第九九九號、九十一年度偵字第一○二七號），本院判決如左：
    主  文
丙○○連續攜帶兇器，踰越安全設備，於夜間侵入有人居住之建築物竊盜，處有期徒
刑拾月。扣案扳手壹支沒收。
    事  實
一、丙○○基於意圖為自己不法所有之概括犯意，於民國九十年十一月十八日上午八
    、九時許，翻越圍牆進入臺北市○○街○段十四號之城隍廟，至該廟辦公室竊得
    新台幣（下同）一萬八千元後離去。又於同年十一月廿七日凌晨四時許，尚未日
    出之際，持客觀上對人生命身體足生危害，其以所有意思而占有取得之無主兇器
    扳手一支，翻越圍牆後，先在上述城隍廟大廳著手撬開存放香油錢保險箱內之財
    物，惟因保險箱堅固而未能得逞，再踰越窗扇安全設備侵入有人居住之右側大樓
    辦公室中，持前揭扳手撬開甲○○所使用之辦公桌之抽屜（毀損部分未據告訴）
    ，竊取抽屜內之現金四千五百七十元，得手後逃逸。詎仍不饜足，於約一小時後
    ，又至臺北市○○○路○段六十二號由乙○○所經營之「三商巧福」飲食店，以
    前開扳手撬開「三商巧福」之後方鐵捲門進入地下室，竊取乙○○所有之皮包一
    只（內有華南商業銀行存摺一本），丙○○持扳手正在撬開存放營業收入保險箱
    ，欲竊取其內之財物時，觸動警鈴，為趕赴現場之新光保全公司保全員洪俊德及
    臺北市政府警察局中正第一分局警備隊警員當場查獲，並扣得丙○○所有之扳手
    一支。
二、案經臺北市政府警察局中正第一分局報告臺灣臺北地方法院檢察署檢察官偵查起
    訴及臺灣花蓮地方法院檢察署檢察官移請併案審理。
    理  由
一、訊據被告丙○○對右揭連續加重竊盜事實，迭於警訊偵查及本院審訊中坦承無諱
    ，核與證人甲○○、乙○○、洪俊德證述之失竊情節（臺灣臺北地方法院檢察署
    九十一年度偵字第六十三號偵查卷第六、七、八頁及本院九十一年六月二十一日
    審判筆錄）大致吻合，復有現場照片四張，贓物認領保管收據二紙在卷及扳手一
    支扣案足資佐證，是被告之自白經前開證據補強，應與事實相符。本件事證已臻
    明確，被告犯行堪以認定，應予依法論科。
二、核被告丙○○所為，翻越圍牆竊盜部分，係犯刑法第三百二十一條第一項第二款
    之罪；攜帶客觀上對人生命身體足生危害之扳手，踰越牆垣竊盜未遂部分，係犯
    第三百二十一條第二項、第一項第二款、第三款之罪；攜帶扳手踰越窗扇安全設
    備，於夜間侵入有人居住之建築物竊盜既遂部分，係犯第三百二十一條第一項第
    一款、第二款、第三款；攜帶扳手竊盜既、未遂部分，則犯第三百二十一條第一
    項第三款及同條第二項、第一項第三款之罪。公訴人漏未論及踰越牆垣、窗扇安
    全設備及於夜間侵入有人居住之建築物加重竊盜犯行，顯有違誤，惟與起訴經論
    罪科刑部分有連續犯之裁判上一罪關係，本院自得併予審究，附此敘明。被告先
    後多次加重竊盜既、未遂犯行，時間緊接，所犯構成要件相同之罪名，顯係基於
    概括犯意反覆為之，應依刑法第五十六條連續犯規定，從一重論以連續攜帶兇器
    踰越窗扇安全設備，於夜間侵入有人居住之建築物竊盜之一罪，並加重其刑。爰
    審酌被告缺錢隨下手竊盜之犯罪動機、犯罪之手段、素行不佳、智識程度、犯罪
    所得及所致財物損失暨犯後態度良好等一切情狀，判處如主文所示之刑，以示懲
    儆。至扣案之扳手一把，為被告所有供犯罪所用之物，應依刑法第三十八條第一
    項第二款沒收。公訴人另認被告有犯竊盜罪之習慣而聲請依竊盜犯贓物犯保安處
    分條例第三條第一項第一款之規定，諭知於刑之執行前令入勞動場所強制工作以
    玆矯治，然竊盜犯贓物犯保安處分條例第二條第四項規定：「應執行之刑未達一
    年以上者，不適用本條例」，本院經審酌被告成年後首次行竊及所竊財物等一切
    情狀後，認以量處被告有期徒刑十月較為妥適，依前開規定並無竊盜犯贓物犯保
    安處分條例之適用，自無從併與宣告強制工作，附此敘明。
三、臺灣花蓮地方法院檢察署九十一年度偵字第七九二號併辦意旨以被告丙○○意圖
    為自己不法所有，於九十一年三月十四日凌晨三時三十分許，在花蓮縣玉里鎮○
    ○街五二巷一三號之協天宮內竊取香油錢及小錢包，因認被告涉有刑法第三百二
    十條第一項之竊盜罪嫌。同署九十一年度偵字第九九九號併辦意旨以被告丙○○
    意圖為自己不法所有，於九十一年三月十三日上午九時許，在花蓮縣玉里鎮○○
    街十二之一號，毀損窗戶玻璃後入內行竊，遭屋主劉孟潔發覺，乃逃離現場而未
    果，因認被告涉有刑法第三百二十條第一項之罪嫌。同署九十一年度偵字第一○
    二七號併辦意旨以被告丙○○意圖為自己不法所有，於八十九年十二月十五日零
    時許在花蓮縣玉里鎮○○街五二巷一三號之協天宮內，持螺絲起子一把，竊取現
    金一千餘元，因認被告涉有刑法第三百二十一條第一項第三款之罪嫌。惟按連續
    犯之所謂出於概括犯意，必須其多次犯罪行為自始均在一個預定犯罪計劃以內，
    出於主觀上始終同一犯意之進行，最高法院七十年台上字第六二九六號判例可資
    參照。茲查被告已於偵查中供稱：「（問：去臺北偷錢時有想到說偷完後繼續偷
    錢？）被抓到地檢署後就會怕，不會想說出去再繼續偷。」、於本院審理中供以
    「在台北被抓後我就不敢再偷，回花蓮後因為缺錢才又起意偷竊」等情，對於九
    十一年度偵字第一○二七號併辦之八十九年十二月十五日竊盜部分，則於本院調
    查供陳係沒錢才偷，在台北乃係另外起意所偷等語（分見九十一年度偵字第七九
    二號偵查卷第六頁反面及本院九十一年五月二十九日調查筆錄），遑論此次竊盜
    與本案起訴部分相隔近一年之久，可見併辦部分均為另行起意，難認為同一犯罪
    計畫之內，而與概括犯意無涉。綜此，既乏裁判上之一罪關係，本院自無置喙之
    餘，以上併辦部分，爰均檢還移機關另為偵處，併予指明。
據上論斷，應依刑事訴訟法第二百九十九條第一項前段、刑法第五十六條、第三百二
十一條第一項第一款、第二款、第三款、第三十八條第一項第二款，判決如主文。
本案經檢察官黃久真到庭執行職務
中      華      民      國      九十一      年    七      月      四    日
                                      臺灣臺北地方法院刑事第四庭
                                          法  官   吳  定  亞
右正本證明與原本無異。
如不服本判決，應於判決送達後十日內，向本院提出上訴狀。
                                          書記官   巫  美  華
中      華      民      國      九十一      年    七      月      四    日
附錄本案論罪科刑法條全文：
刑法第三百二十一條
犯竊盜罪而有左列情形之一者，處六月以上五年以下有期徒刑：
  一、於夜間侵入住宅或有人居住之建築物、船艦或隱匿其內而犯之者。
  二、毀越門扇、牆垣或其他安全設備而犯之者。
  三、攜帶兇器而犯之者。
  四、結夥三人以上而犯之者。
  五、乘火災、水災或其他災害之際而犯之者。
  六、在車站或埠頭而犯之者。
前項之未遂犯罰之。
